臺灣新北地方法院民事裁定
111年度抗字第76號
抗  告  人  王傑洋
相  對  人  星展（台灣）商業銀行股份有限公司

法定代理人  伍維洪
上列抗告人因與相對人間拍賣房屋抵押貸款契約書、催告函抵押
物事件，對於中華民國111年3月7日本院簡易庭所為111年度司拍
字第23號裁定提起抗告，本院裁定如下：
    主  文
抗告駁回。
抗告程序費用新臺幣壹仟元由抗告人負擔。
    理  由
一、按扺押權人於債權已屆清償期而未清償者，得聲請法院拍賣
    抵押物，就其賣得價金而受清償，民法第873條第1項定有定
    有明文。又上開規定，依同法第881條之17第1項規定，於最
    高限額抵押權亦準用之。次按聲請拍賣抵押物係屬非訟事件
    ，法院僅得為形式上之審查。抵押權人依此項規定聲請拍賣
    抵押物係屬非訟事件，法院所為准駁之裁定，無確定實體法
    上法律關係存否之性質，於債權及抵押權之存否無既判力。
    又最高限額抵押權，於抵押權成立時，未必先有債權存在，
    固不得因抵押權之登記而逕行准許拍賣抵押物，惟法院仍須
    就抵押權人提出之證據為形式上之審查而為准駁，倘形式上
    審查抵押權人提出之證據，足以證明抵押權存在，而其抵押
    債權金額確定時，法院即應為許可拍賣抵押物之裁定（最高
    法院85年台抗字第367號裁定意旨可資參照）。
二、相對人主張：抗告人於民國103年9月19日就原裁定附表所示
    不動產（下合稱系爭不動產），向相對人所負債務之擔保，
    設定最高限額新臺幣（下同）988萬元之抵押權，茲抗告人
    對相對人負債7,858,155元債務，已屆清償期而未為清償，
    爰依法聲請准予拍賣抵押物等語，有相對人提出他項權利證
    明書、不動產登記簿謄本、抵押權設定契約書及其他約定事
    項、房屋抵押貸款契約書、催告函等影本為證（見原審卷第
    7至74頁），原審為形式上審查，據以准許相對人拍賣抵押
    物之聲請。
三、抗告人抗告意旨略以：伊有還款繳費，提供還款入帳紀錄，
    為此提起本件抗告，請求廢棄原裁定，駁回相對人之聲請等
    語。
四、相對人以前揭情詞聲請拍賣抵押物，業據相對人提出上開書
    證為證，由卷附抵押權設定契約書及系爭不動產登記謄本形
    式上觀之，系爭不動產確係設定最高限額988萬元之抵押權
    予相對人，以擔保抗告人對相對人債務之清償，且相對人主
    張抗告人未依約清償債務，本件債務已屆清償期，亦有卷附
    房屋抵押貸款契約書、催告函可稽，原審為形式上審查，據
    以准許相對人拍賣抵押物之聲請，經核於法要無不合。至抗
    告人雖主張：有還款繳費，並提供還款入帳紀錄云云，惟拍
    賣抵押物事件係屬非訟事件，法院僅能形式審查抵押物所有
    權人、系爭抵押債務是否存在並已屆清償期而未清償等項，
    是抗告人前開所陳縱係屬實，亦已屬實體法上法律關係之爭
    執，要非於拍賣抵押物之非訟程序所能審酌，抗告人應另行
    提起相關實體訴訟，以求解決。從而，抗告人提起本件抗告
    ，請求廢棄原裁定，不能認有理由，應予駁回。
五、據上論結，本件抗告為無理由，依非訟事件法第46條、第21
    條第2項、第24條第1項，民事訴訟法第495條之1第1項、第4
    49條第1項、第78條，裁定如主文。
中　　華　　民　　國　　111 　年　　5 　　月　　17　　日
                  民事第五庭  法　官　鄧雅心
以上正本係照原本作成。
本裁定除以適用法規顯有錯誤為理由外，不得再抗告。如提起再
抗告，應於收受後10日內委任律師為代理人向本院提出再抗告狀
。並繳納再抗告費新臺幣1,000元。
中　　華　　民　　國　　111 　年　　5 　　月　　17　　日
                              書記官　賴峻權